【裁判字號】    98,訴,3862
【裁判日期】    990308
【裁判案由】    毒品危害防制條例
【裁判全文】
臺灣板橋地方法院刑事判決              98年度訴字第3862號
公  訴  人  臺灣板橋地方法院檢察署檢察官
被      告  甲○原名陳健峰，.
上列被告因違反毒品危害防制條例案件，經檢察官提起公訴（97
年度毒偵字第5390號、97年度毒偵字第6663號、98年度毒偵字第
3543號），被告於準備程序中就被訴事實為有罪之陳述，本院合
議庭裁定由受命法官獨任行簡式審判程序，並判決如下：
    主    文
甲○施用第一級毒品，處有期徒刑柒月。又施用第二級毒品，處
有期徒刑參月，扣案甲基安非他命壹包（驗餘淨重零點伍壹陸捌
公克）沒收銷燬之。又施用第一級毒品，處有期徒刑柒月，扣案
第一級毒品海洛因殘渣袋貳個（其海洛因殘渣量微無法秤重，且
無法完全與袋身析離）沒收銷燬之。應執行有期徒刑壹年肆月，
扣案甲基安非他命壹包（驗餘淨重零點伍壹陸捌公克）及第一級
毒品海洛因殘渣袋貳個（其海洛因殘渣量微無法秤重，且無法完
全與袋身析離）均沒收銷燬之。
    事    實
一、甲○前於民國94年間，因施用毒品案件，經觀察勒戒後認有
    繼續施用毒品之傾向，於94年11月22日入戒治處所接受強制
    戒治滿6 個月後，因成效經評定為合格，無繼續戒治之必要
    ，業於95年6 月23日釋放出所，並經臺灣板橋地方法院檢察
    署檢察官以98年度戒毒偵字第246 號為不起訴處分確定。
二、詎仍不思戒除毒癮，猶於上開強制戒治執行完畢釋放後5 年
    內之97年6 月17日12時52分採尿前回溯26小時內之某時許，
    在不詳地點，以注射針筒注射方式，施用第一級毒品海洛因
    1 次。另於97年6 月16日16時許，在臺北縣三重市○○路○
    段7 之3 號住處內，以將甲基安非他命置入吸食器後燒烤吸
    入其煙霧之方式，施用第二級毒品甲基安非他命1 次。嗣員
    警於97年6 月17日10時40分許，在臺北縣三重市○○街255
    巷17弄1 號前，發覺甲○行跡可疑，乃即上前盤查，當場在
    甲○身上查獲第二級毒品甲基安非他命1 包（原淨重0.517
    公克，驗餘淨重0.5168公克），員警即予查扣。其後，甲○
    亦同意接受員警採尿，經送驗後確認其尿液呈嗎啡及甲基安
    非他命陽性反應，因而查悉上情。
三、甲○另於98年5 月11日12時許，在臺北縣三重市○○○路29
    號5 樓之20租屋處，以注射針筒注射之方式，施用第一級毒
    品海洛因1 次。嗣員警接獲線報於98年5 月11日21時許前往
    上址，經甲○同意搜索後進入屋內執行搜索，當場扣得第1
    級毒品海洛因殘渣袋2 個（其海洛因殘渣量微無法秤重，且
    無法完全與袋身析離），員警即予查扣。其後，甲○亦同意
    接受員警採尿，經送驗後確認其尿液呈嗎啡陽性反應，因而
    查悉上情。
四、案經臺北市政府警察局中正第一分局移送，及臺縣政府警察
    局三重分局報請臺灣板橋地方法院檢察署檢察官偵查後起訴
    。
    理    由
一、上開犯罪事實，業據被告於本院審理時自白不諱，而其先後
    2 次為警查獲後所採尿液，經分別送請臺灣尖端先進生技醫
    藥股份有限公司及臺灣檢驗科技股份有限公司檢驗後，確分
    呈嗎啡及甲基安非他命陽性反應、嗎啡陽性反應乙節，有該
    2 公司濫用藥物檢驗報告各1 紙附卷可稽，另員警於97年6
    月17日10時40分許所查扣之白色結晶1 包經送請交通部民用
    航空局航空醫務中心鑑定後，亦確認屬第二級毒品甲基安非
    他命（原淨重0.517 公克，驗餘淨重0.5168公克）無訛，有
    該中心鑑定書（毒偵卷第41頁）在卷可查，此外復有員警於
    98年5 月11日21時所查扣之第一級毒品海洛因殘渣袋扣案及
    照片1 張在卷可查，足徵被告前開自白應與事實相符，堪可
    採信。次按觀察、勒戒或強制戒治執行完畢釋放後，5 年內
    再犯施用第一、二級毒品之罪者，檢察官應依法追訴，毒品
    危害防制條例第23條第2 項定有明文。查被告有前揭事實欄
    第一段所載觀察勒戒、強制戒治紀錄乙節，有臺灣高等法院
    被告前案紀錄表及前述不起訴處分書各1 份附卷足參，其既
    係於強制戒治執行完畢釋放後5 年內再犯本案施用毒品罪，
    則檢察官對其提起公訴，即屬合法。綜上，本件事證明確，
    被告犯行堪以認定。
二、核被告所為，係犯毒品危害防制條例第10條第1 項之施用第
    一級毒品罪（共2 罪）、同條第2 項之施用第二級毒品罪。
    其施用前、後持有第一級毒品海洛因及第二級毒品甲基安非
    他命之低度行為，應為施用之高度行為所吸收，不另論罪。
    另所犯2 次施用第一級毒品犯行之時間、地點不同，且與施
    用第二級毒品犯行之犯罪構成要件亦有差異，顯係基於個別
    犯意所為，應予分論併罰之。爰審酌被告犯罪之動機目的，
    智識程度，施用毒品非但戕害自己身心，亦妨害社會善良秩
    序，及其犯後坦認犯行態度良好等一切情狀，量處如主文所
    示之刑，並定其應執行刑。扣案白色結晶1 包屬第二級毒品
    甲基安非他命（驗餘淨重0.5168公克），已如前述，而扣案
    2 個殘渣袋內殘有微量海洛因粉末沾黏附著袋內，業據被告
    於警詢時供述明確（第3543號偵字卷第6 頁），以現行檢驗
    毒品係以刮除方式為之，常見包裝袋內經刮除後仍會摻殘若
    干毒品無法分離，故前揭殘渣袋之外包裝袋本身及量微無法
    秤重之海洛因殘渣顯然無法完全析離，應整體視為毒品，爰
    併依毒品危害防制條例第18條第1 項前段沒收銷燬之。
三、按除被告所犯為死刑、無期徒刑、最輕本刑為3 年以上有期
    徒刑之罪或高等法院管轄第一審案件者外，於前條第1 項程
    序進行中，被告先就被訴事實為有罪之陳述時，審判長得告
    知被告簡式審判程序之旨，並聽取當事人、代理人、辯護人
    及輔佐人之意見後，裁定進行簡式審判程序，刑事訴訟法第
    273 條之1 第1 項定有明文。本案被告被訴施用第一級毒品
    罪之法定本刑為「6 月以上5 年以下有期徒刑」，其於本院
    準備程序期日就被訴事實為有罪之陳述後，經告知被告簡式
    審判程序之旨，並聽取被告及檢察官之意見後，本院合議庭
    認宜改用簡式審判程序，乃裁定由受命法官獨任行簡式審判
    程序審理之，附此說明。
據上論斷，應依刑事訴訟法第273 條之1 第1 項、第299 條第1
項前段，毒品危害防制條例第10條第1 、2 項、第18條第1 項前
段，刑法第11條前段、第51條第5款，判決如主文。
本案經檢察官林慈雁到庭執行職務。
中    華    民    國    99    年    3     月    8     日
                  刑事第十三庭  法  官  楊明佳
以上正本證明與原本無異。
如不服本判決應於收受送達後10日向本院提出上訴書狀，並應敘
述具體理由；其未敘述上訴理由者，應於上訴期間屆滿後20日內
向本院補提理由書（均須按他造當事人之人數附繕本）「切勿逕
送上級法院」。
                                書記官  林金良
中    華    民    國    99    年    3     月    8     日
附錄本案論罪科刑法條全文
毒品危害防制條例第10條
施用第一級毒品者，處六月以上五年以下有期徒刑。
施用第二級毒品者，處三年以下有期徒刑。

司法院資訊處製作；財團法人民間司法改革基金會備份。
